臺灣桃園地方法院刑事判決　　　　　　 109年度金訴字第58號
　　　　　　　　　　　　　　　　　　　109年度訴字第472號
公　訴　人　臺灣桃園地方檢察署檢察官　
被　　 告　 余聲賢



　　　　　　劉家逢



被　　　告　向景騰


上　一　人
選任辯護人　簡翊玹律師 
上列被告因詐欺等案件，經檢察官提起公訴（107 年度少連偵字
312 號、107 年度偵字第15605 號、107 年度偵字第22497 號、
108 年度少連偵緝字第18號、108 年度偵字第29906 號），並追
加起訴（107 年度偵字第29046 號），及移送併辦（107 年度少
連偵字第246 號），本院判決如下：
    主  文
乙○○犯如附表二編號一至六主文欄所示之罪，各處如附表二編
號一至六主文欄所示之刑，沒收及追徵各如附表二編號一至六所
示。有期徒刑部分應執行有期徒刑柒年捌月。
庚○○犯如附表二編號一至四主文欄所示之罪，各處如附表二編
號一至四主文欄所示之刑，沒收及追徵各如附表二編號一至四主
文欄所示。有期徒刑部分應執行有期徒刑伍年玖月。
甲○○犯如附表二編號一至六主文欄所示之罪，各處如附表二編
號一至六主文欄所示之刑，沒收及追徵各如附表二編號一至六所
示。有期徒刑部分應執行有期徒刑玖年。
    事  實
一、甲○○（暱稱「狗運旺旺來」、「大三元」）、乙○○與其
    他真實姓名、年籍不詳暱稱「運財」、「財源滾滾」之人及
    其他真實姓名、年籍不詳之成年人士，共同意圖為自己不法
    之所有，基於參與犯罪組織、三人以上共同詐欺取財之犯意
    聯絡；庚○○（暱稱「古意」）與上開人等，則共同意圖為
    自己不法之所有，基於三人以上共同詐欺取財之犯意聯絡（
    庚○○參與犯罪組織部分，不另為免訴諭知，理由詳如貳所
    述），於民國106 年底，庚○○介紹乙○○加入由其與乙○○、「運財」、「財源滾滾」等人所組成之犯罪組織，由乙○○於民國107 年3 月1 日10時許向林勤益取得其所有之帳
    戶存摺、提款卡、密碼等帳戶資料（林勤益提供帳戶所涉犯
    行部分，經本院108 年度壢金簡字第33號判決確定），乙○○、庚○○、甲○○復另以不詳方式取得如附表一編號二、
    三所示之帳戶提款卡及密碼後，由真實姓名、年籍不詳之詐
    欺犯罪集團組織成員於如附表二編號一至四所示之時間，去
    電丁○○、丙○○（起訴書誤載為卓冠璇，應為更正）、己○○、辛○○，並施以如附表二受騙情形欄所示之詐術，致
    丁○○、丙○○、己○○、辛○○陷於錯誤，而依詐欺集團
    成員指示，將如附表二編號一至四匯款金額欄所示款項，匯
    入如附表二編號一至四受騙情形欄所示之帳戶。再由乙○○
    於如附表三編號一至七所示之時、地，操作自動櫃員機自附
    表三編號一至七領款帳戶欄所示帳戶中，提領如領款金額欄
    所示所示之款項，乙○○再從提領款項扣除其中4%作為報酬
    後，餘款便交付庚○○，由庚○○扣除2 % 報酬後，轉交甲○○收受。
二、甲○○、乙○○與其他真實姓名、年籍不詳暱稱「運財」、
    「財源滾滾」之人及其他真實姓名、年籍不詳之成年人士，
    另共同意圖為自己不法之所有，基於參與犯罪組織、三人以
    上共同詐欺取財之犯意聯絡，於庚○○於107 年3 月16日因
    另案而遭羈押在法務部矯正署桃園看守所後，乙○○改直接
    受甲○○指揮，由甲○○先以不詳方式取得如附表一編號四
    、五所示帳戶之提款卡及密碼後，再由真實姓名、年籍不詳
    之詐欺集團成員於如附表二編號五、六所示之時間，去電陳
    美女、戊○○，並施以如附表二受騙情形欄所示之詐術，致
    陳美女、戊○○陷於錯誤，而依詐欺集團成員指示，將如附
    表二編號五、六匯款金額欄所示款項匯入如附表二編號五、
    六受騙情形欄所示之帳戶。乙○○則持由甲○○所交付之帳
    戶提款卡、密碼，於如附表三編號八至十所示之時、地，操
    作自動櫃員機自附表三編號八至十領款帳戶欄所示帳戶中，
    提領如領款金額欄所示所示之款項，乙○○從提領款項扣除
    其中4%作為報酬後，餘款便交付甲○○收受。
三、嗣丁○○、丙○○、己○○、辛○○、陳美女、戊○○察覺
    有異並報警處理，始循線查悉上情。警方並自乙○○處扣得
    供其與庚○○、甲○○、「運財」等人使用如附表四所示之
    手機二支。
    理  由
壹、有罪部分
一、程序事項
（一）供述證據
    ⒈按組織犯罪防制條例第12條第1 項中段規定：「訊問證人
      之筆錄，以在檢察官或法官面前作成，並經踐行刑事訴訟
      法所定訊問證人之程序者為限，始得採為證據」，係以立
      法排除被告以外之人於警詢或檢察事務官調查中所為之陳
      述，得適用刑事訴訟法第159 條之2 、第159 條之3 及第
      159 條之5 之規定，是證人於警詢時之陳述，於違反組織
      犯罪防制條例案件，即絕對不具有證據能力，自不得採為
      判決基礎；而上開組織犯罪防制條例第12條第1 項之規定
      ，係排除一般證人於警詢陳述之證據能力之特別規定，然
      被告於警詢之陳述，對被告本身而言，則不在排除之列（
      最高法院97年度台上字第1727號、102 年度台上字第2653
      號判決意旨參照）。又按上開組織犯罪防制條例第12條第
      1 項中段規定，係以犯罪組織成員犯該條例之罪者，始足
      與焉，至於所犯該條例以外之罪，其被告以外之人所為之
      陳述，自仍應依刑事訴訟法相關規定，定其得否為證據（
      最高法院103 年度台上字第2915號判決意旨可資參照）。
      準此，被告乙○○、庚○○及甲○○以外之人於警詢時之
      陳述，於被告乙○○、庚○○及甲○○違反組織犯罪防制
      條例部分，不具證據能力。
    ⒉被告乙○○及庚○○於警詢時之證言，就被告甲○○而言
      ，屬被告以外之人之陳述，其性質屬傳聞證據，原則上並
      無證據能力，且被告之辯護人亦就上開證述之證據能力表
      示爭執，而被告乙○○及庚○○於本院審理時均已以證人
      身分，到庭具結作證，所言核與其於警詢時之陳述內容大
      致相符，依據上揭說明，應認乙○○及庚○○於警詢時之
      證述，無證據能力。
    ⒊另按被告以外之人於偵查中向檢察官所為之陳述，除顯有
      不可信之情況者外，得為證據，是上開規定已揭示被告以
      外之人於偵查中向檢察官所為之陳述，原則上有證據能力
      ，僅於顯有不可信之情況者，始例外否定其得為證據。則
      被告如未主張並釋明顯有不可信之情況時，檢察官自無須
      再就無該例外情形為舉證。查被告甲○○及辯護人固以證
      人於檢察官訊問時所為證述，未經被告對質詰問為由，而
      認不具證據能力等語。然上開證人於偵查中所為之證述，
      係經檢察官告以具結之義務及偽證之處罰，並由其等以證
      人身分具結後所為，已足擔保其等證述之真實性，且亦無
      積極證據顯示其等係於遭受強暴、脅迫、詐欺、利誘等外
      力干擾情形，或在影響其心理狀況，致妨礙其自由陳述等
      顯不可信之情況下所為，是客觀上並無顯不可信之情況，
      而被告及辯護人除就對質詰問之部分外，並未具體指明上
      開證人於偵訊時之證述究有何顯有不可信之處，應認上開
      證據均具證據能力；又現行刑事訴訟法關於行通常審判程
      序之案件，為保障被告之反對詰問權，復對證人採交互詰
      問制度，其未經詰問者，僅屬未經合法調查之證據，並非
      無證據能力，而此項詰問權之欠缺，非不得於審判中由被
      告行使以資補正，而完足為經合法調查之證據（以最高法
      院98年度台上字第2971號判決意旨參照）。是被告甲○○
      及其辯護人雖認被告乙○○及庚○○於偵查時之所為之供
      述，為被告以外之人審判外陳述而未經對質詰問，不具證
      據能力云云，顯與上開見解不符，被告及辯護人猶執前詞
      爭執此部分證述之證據能力，應非可採，是被告乙○○、
      庚○○於偵查時之供述自有證據能力。
    ⒋除上開所述之供述證據外，就被告乙○○、庚○○、甲○○本院以下所引用被告以外之人於審判外之陳述，檢察官
      及被告乙○○、庚○○、甲○○於本院準備程序及審判期
      日中，均同意有證據能力或未對於其證據能力聲明異議，
      而視為同意該等證據具有證據能力，且本院審酌各該證據
      資料製作時之情況，亦無違法不當或證明力明顯過低之瑕
      疵，以之作為證據應屬適當，依刑事訴訟法第159 條之5
      規定，認該等證據均具證據能力。
（二）非供述證據
      本判決後述所引之各項非供述證據，無證據證明係實施刑
      事訴訟程序之公務員以不法方式所取得，且亦無證據證明
      係非真實，復均與本件待證事實具有關聯性，是依刑事訴
      訟法第158 條之4 之反面解釋，當有證據能力。
二、認定事實之依據及證據
（一）被告乙○○部分
      上揭犯罪事實業據被告乙○○於審理時坦承不諱（見本院
      金訴字卷三第190 頁），核與同案被告即證人庚○○於偵
      查時所為之證述情節相符（見107 年度少連偵字第312 號
      卷第315 頁至第319 頁、107 年度偵字第29046 號卷第
      126 頁），此外丁○○、丙○○、己○○、辛○○、陳美
      女、戊○○遭詐騙事實、林勤益交付其中華郵政帳戶給乙○○使用及乙○○提領款項之過程，有附表二對應證據資
      料欄所示之證據及證人林勤益、陳霓、蔡政宇於警詢時所
      為之證述於卷可參（見107 年度少連偵字第312 號卷第44
      頁至第45頁反面、107 年度偵字第15605 號卷一第64頁至
      第66頁、卷二第259 頁至第262 頁），另有乙○○手機畫
      面截圖在卷可參（見107 年度偵字第15605 號卷二第269
      頁至第291 頁），足認被告乙○○之任意性自白與事實相
      符。
（二）被告庚○○部分
      上揭犯罪事實業據被告庚○○於審理時坦承不諱（見本院
      金訴字卷三第191 頁），核與同案被告即證人乙○○偵查
      及審理時之證述情節相符（見本院訴字卷三第12頁至第18
      頁、第107 年度偵字第15605 號卷一第156 頁至158 頁、
      卷二第115 頁至第117 頁、107 年度偵字第29046 號卷第
      80頁正反面、107 年度聲羈字第348 號卷第9 頁至第10頁
      ），此外丁○○、丙○○、己○○、辛○○遭詐騙事實、
      林勤益交付其中華郵政帳戶給乙○○使用及乙○○提領款
      項之過程，有附表二對應證據資料欄所示之證據及證人林
      勤益、陳霓、蔡政宇於警詢時所為之證述於卷可參（見
      107 年度少連偵字第312 號卷第44頁至第45頁反面、107
      年度偵字第15605 號卷一第64頁至第66頁、卷二第259 頁
      至第262 頁），另有乙○○手機畫面截圖在卷可參（見
      107 年度偵字第15605 號卷二第269 頁至第291 頁），足
      認被告庚○○之任意性自白與事實相符。
（三）被告甲○○部分
      訊據被告甲○○矢口否認有何加重詐欺、洗錢及參與犯罪
      組織之犯行，辯稱：起訴書或追加起訴書所寫的事情我沒
      做過，乙○○及庚○○所說的跟我沒有關係，我不知道他
      們為何會牽扯到我云云。經查：
    ⒈丁○○、丙○○、己○○、辛○○、陳美女、戊○○遭詐
      騙事實、林勤益交付其中華郵政帳戶給乙○○使用及乙○○提領款項之過程，有附表二對應證據資料欄所示之證據
      及證人林勤益、陳霓、蔡政宇於警詢時所為之證述於卷可
      參（見107 年度少連偵字第312 號卷第44頁至第45頁反面
      、107 年度偵字第15605 號卷一第64頁至第66頁、卷二第
      259 頁至第262 頁），另有乙○○手機畫面截圖在卷可參
      （見107 年度偵字第15605 號卷二第269 頁至第291 頁）
      ，經乙○○供述在卷（見第107 年度偵字第15605 號卷一
      第156 頁至158 頁、107 年度聲羈字第348 號卷第9 頁至
      第10頁），此部分事實首堪認定。
    ⒉同案被告乙○○於偵查時供稱：庚○○綽號是「劉世陽」
      ，而甲○○綽號是阿威；107 年農曆年過完後，大約是3
      月初，因為我當時沒有工作，庚○○就問我要不要做詐欺
      ，之後經庚○○介紹認識甲○○，進而加入詐騙集團，我
      一開始就是擔任車手工作，上游是庚○○，庚○○會用微
      信跟我聯絡，他微信的帳號暱稱是「古意」，他會用微信
      跟我說要用哪張提款、領多少錢，我領完錢後是交給庚○○，有時候會看到甲○○，庚○○會把我交給他的錢當場
      交給甲○○，當時我們三個人有互相留微信，甲○○微信
      是猴子頭像，暱稱是「狗運旺旺來」；到了107 年3 月14
      日庚○○被抓，甲○○主動透過微信找我，跟我說庚○○
      被抓了，叫我繼續當車手，直接對他，甲○○會在前一天
      先拿提款卡給我，另外會交給我一張紙上面寫有提款卡的
      密碼，甲○○陸續給過我大概有十三張、十四張提款卡，
      之後再用微信告訴我要領多少錢，領完錢隔天我會把領到
      的錢交給甲○○，我領十萬元甲○○會給我四千元，我交
      錢給他的時候當場就領，後來到了107 年5 月初，因為我
      覺得錢賺夠了，於是我就退出詐騙集團，另外甲○○住台
      中，開黑色賓士C250，但車號我不知道等語（見107 年度
      偵字第15605 號卷一第156 頁至第157 頁反面、卷二第55
      頁至第57頁、第115 頁至116 頁反面、107 年度偵字第
      2904 6號卷第12頁、第80頁至第81頁）；又於偵查中聲請
      羈押
      法官訊問時亦供稱：庚○○被抓之前是開手機店的，是庚○○找我當車手，在庚○○被抓之前我領來的錢是交給庚○○，但我知道庚○○會再交給甲○○，所以後來庚○○
      被抓之後，才是由甲○○直接聯絡我等語（見107 年度聲
      羈字第348 號卷第9 頁至第10頁）；另於審理時證稱：介
      紹我進入的人是庚○○，在庚○○被抓之前，錢都是交給
      庚○○，這時候的提款卡是不是庚○○給我的我忘記了，
      但通知我去領錢的人是庚○○，後來庚○○被抓我才跟著
      甲○○做，提款前一天「大三元」、「狗運旺旺來」及「
      財源滾滾」會聯繫我，提款前一天甲○○會拿提款卡給我
      ，到了要領錢當天的前半小時，會跟我說哪張卡裡面有多
      少錢，要領多少，我覺得「大三元」、「狗運旺旺來」都
      是甲○○等語（見本院金訴字卷三第13頁至第18頁），又
      對於「大三元」、「狗運旺旺來」之聯繫過程，尚有乙○○之手機畫面截圖於卷可佐其說（見107 年度偵字第1560
      5 號卷二第269 頁至第291 頁）。
    ⒊事實欄一部分，乙○○就其與庚○○一同為詐騙犯行時，
      甲○○是否便是庚○○上手，當時兩人是否已經認識甲○○等事實，於審理時所為之證述與偵查時所述本有所出入
      ，然經本院提示偵查筆錄與乙○○再次確認後，乙○○表
      示應以偵查時所述為正確，是乙○○歷次就本案經過所為
      之證述內容均屬一致，且乙○○對於己身犯行部分業已坦
      認犯行，且兩人生平並無恩怨，要無誣陷甲○○之動機，
      是乙○○之證述內容應為可信。此外，就乙○○於事實欄
      一所領取款項是否皆由庚○○轉交給甲○○此一事實，雖
      庚○○稱其中部分是由甲○○直接向乙○○收取，然乙○○對此歷次供述均是指證是交由庚○○，只是其中曾因甲○○在場，因此庚○○當面轉交，相較於庚○○偵查時曾
      對於向乙○○交付款項之內容，有明顯記憶不清之情況，
      自應以乙○○所述較為可採。
    ⒋同案被告即證人庚○○於偵查時供稱：乙○○大約在107
      年3 月初加入詐騙集團當車手，一開始我是幫甲○○收水
      ，乙○○幫我取款，我跟乙○○都是幫甲○○做事，而乙○○是我找來幫甲○○做事，甲○○是我的上手，我向乙○○收來的錢都是交給他，乙○○知道我在加入前就有在
      我店裡碰到甲○○，乙○○知道我有在當車手，主動問我
      ，我才把乙○○介紹給甲○○，另外甲○○在107 年1 月
      至3 月間是開一台黑色賓士，型號是C250或是C300不太能
      確定等語（見107 年度少連偵字第312 號卷第315 頁至第
      319 頁）。
    ⒌按證人之陳述前後雖有差異或矛盾，事實審法院非不得本
      於經驗及論理法則，斟酌其他情形，作合理之比較，定其
      取捨，非謂其中一有不符，即應全部不予採信；證人證述
      前後縱有差異，事實審法院依憑其前後之供述，斟酌其他
      證據，本於經驗法則與論理法則，取其認為真實之一部，
      作為論罪之證據，自屬合法。又證人之陳述有部分前後不
      符，或相互間有所歧異時，究竟何者為可採，法院仍得本
      其自由心證予以斟酌，非謂一有不符或矛盾，即應認其全
      部均為不可採信；尤其關於行為動機、手段及結果等之細
      節方面，證人之陳述，每因留意重點之不同，或對部分事
      實記憶欠明確，以致前後未盡相符；然其基本事實之陳述
      ，若果與真實性無礙時，則仍非不得予以採信（最高法院
      107 年度台上字第1745號判決、第1777號判決、第2395號
      判決意旨可資參照）。查庚○○審理時與乙○○就其因他
      案被羈押前，是否知悉甲○○便為其上手及乙○○跟甲○○於何時始直接聯繫等情，所為之證述內容與上開偵查時
      所述明顯有所出入，衡諸庚○○到庭證述時間因距離案發
      時間有相當時間，且庚○○於作證時自承於106 年底曾因
      其他車手的事情遭押到汽車旅館且甲○○在場等情可知，
      庚○○與甲○○同庭作證當承受一定心理壓力，供述前後
      有所出入應屬常情，然比對前開乙○○歷次供述及庚○○
      本身於偵查時之說詞，對於乙○○與甲○○在其遭羈押前
      便已認識，且乙○○亦知悉甲○○為上手，乃至於甲○○
      駕駛車輛為賓士C 系列之黑色轎車等諸多事實，均可互核
      一致，是就庚○○偵查時所為之證詞應顯較其於審理時之
      證述較為可採。
    ⒍由乙○○及庚○○上開證述，佐以乙○○手機與「大三元
      」、「狗運旺旺來」之對話畫面截圖，則甲○○於事實欄
      一時便為庚○○之上游，負責收取乙○○交付給庚○○之
      詐騙款項，及於事實欄二犯行時，則直接成為乙○○之上
      游，負責交付提款卡供乙○○提領，後續亦負責向乙○○
      收取詐騙款項等情，亦可認定。
    ⒎甲○○雖以前詞置辯，然乙○○及庚○○上開證詞，對於
      其之犯行指證歷歷，且有客觀證據在卷可佐，業經本院認
      定如上，甲○○前開所辯當無可採。
（四）綜上所述，本件事證明確，被告三人之犯行均堪以認定，
      自應依法論科。
三、論罪科刑
（一）核被告乙○○、甲○○就事實欄一、二所為，均係犯組織
      犯罪防制條例第3 條第1 項後段之參與犯罪組織罪、刑法
      第339 條之4 第1 項第2 款之三人以上共同詐欺取財罪、
      洗錢防制法第14條第1 項之洗錢罪；被告庚○○就事實欄
      一所為，則係犯刑法第339 條之4 第1 項第2 款之三人以
      上共同詐欺取財罪、洗錢防制法第14條第1 項之洗錢罪。
（二）共同正犯
    ⒈按共同實施犯罪行為，在合同意思範圍內，相互利用他人
      之行為，以達其犯罪之目的，原不必每一階段均參與，祇
      須分擔犯罪行為之一部，即應對於全部所發生之結果共同
      負責；又共同正犯之意思聯絡，不限於事前有所協定，於
      行為當時，基於相互之認識，以共同犯罪之意思參與者，
      亦無礙於共同正犯之成立。倘犯罪結果係因共犯之合同行
      為所致者，無論出於何人所為，在共犯間均應同負全部之
      責，並無分別何部分為孰人實行之必要（最高法院92年度
      台上字第6265號、95年度台上字第3489、3739號判決意旨
      參照）。是以，行為人參與構成要件行為之實施，並不以
      參與構成犯罪事實之全部或始終參與為必要，即使僅參與
      構成犯罪事實之一部分，或僅參與某一階段之行為，亦足
      以成立共同正犯。
    ⒉乙○○偵查時曾稱，微信內有「大三元」、「運財」、「
      狗運旺旺來」及「財源滾滾」，其中「狗運旺旺來」負責
      收我領取的錢，「大三元」則是拿提款卡、存摺給我，「
      運財」則是類似車手頭的角色，「財源滾滾」是機房的角
      色，我會將錢交給「狗運旺旺來」等語（見107 年度偵字
      第15605 號卷二第253 頁）；又於審理時證稱，給卡片的
      人是甲○○，我覺得「狗運旺旺來」跟「大三元」應該都
      是甲○○，因為從頭到尾，我只有見過甲○○，只是用的
      是不同的微信帳號等語（見本院金訴字卷三第16頁至第17
      頁），且觀諸卷內並無其他證據證明「大三元」、「狗運
      旺旺來」為不同人，故此部分是依乙○○所述「大三元」
      、「狗運旺旺來」之真實身分應均為甲○○。
    ⒊是被告乙○○、甲○○、庚○○就事實欄一及被告乙○○
      、甲○○就事實欄二之犯行，與「運財」及「財源滾滾」
      等人所屬詐欺集團成員間，就本件犯行有犯意聯絡及行為
      分擔，為共同正犯。
（三）被告乙○○係基於單一之犯意，於密接之時、地，分次提
      領同一被害人丁○○、丙○○、辛○○、戊○○遭詐騙之
      款項，先後侵害同一法益，各該舉動之獨立性甚為薄弱，
      依一般社會通念難以強行分開，在刑法評價上，應視為數
      個舉動之接續施行，應論以接續犯之一罪。
（四）按參與詐欺集團之犯罪組織，不問詐欺集團已否實施詐欺
      犯罪，固已成立參與犯罪組織罪，惟尚不能據此即謂參與
      犯罪組織罪與其後所犯之詐欺取財罪間，應論以數罪併罰
      ，仍應依具體個案判斷。查本案被告參與之犯罪組織，係
      三人以上，以實施詐術為手段所組成具有持續性、牟利性
      之有結構性組織之詐欺集團，而卷內並無事證可證該詐欺
      集團之組成，另有其他詐欺以外之犯罪目的，則被告參與
      該犯罪組織，本即係欲藉由該參與犯罪組織之繼續犯之實
      行，而遂行其後之詐欺犯行，其犯罪目的單一，且具有行
      為局部之同一性（最高法院107 年度台上字第1066號判決
      意旨參照）。被告乙○○及甲○○就本件參與犯罪組織、
      三人以上共同詐欺取財之行為間雖在自然意義上非完全一
      致，然有部分合致，而有局部同一性；又乙○○領取款項
      後交予庚○○、甲○○之洗錢行為，與詐欺取財行為具有
      全部不可分割之事理上關聯性，且犯罪目的單一，依一般
      社會通念，認應評價為一行為，較符合刑罰公平原則。綜
      上，被告三人就各次犯行係以一行為犯如上開（一）所述
      之各罪名，為想像競合犯，均應從一重論以三人以上共同
      詐欺取財罪。
（五）被告庚○○就附表二編號一至四，及被告乙○○、甲○○
      就附表二編號一至六之所犯各罪間，犯意各別，行為互殊
      ，應予分論併罰。
（六）臺灣桃園地方檢察署檢察官以107 年度少連偵字第246 號
      移送併辦意旨書所移送併辦之事實，核與前揭事實欄一部
      分之犯行為同一犯罪事實，係同一案件，為起訴效力所及
      ，本院自應依法併予審判。
（七）被告庚○○前因妨害自由案件，經本院以104 年度易字第
      1307號判決判處有期徒刑四月確定，於民國105 年5 月9
      日易科罰金執行完畢；被告甲○○前因妨礙公務案件，經
      本院以103 年度審簡字第234 號判決判處有期徒刑四月確
      定，於103 年8 月26日易科罰金執行完畢，均有臺灣高等
      法院被告前案紀錄表附卷可查，被告庚○○、甲○○二人
      受有期徒刑之執行完畢五年以內，故意再犯本件有期徒刑
      以上之罪，均為累犯，然衡酌比較前案與本案之罪名、罪
      質，均與本案有別，且其等並無明顯之反社會性格等一切
      情狀，認以原有刑度已足以評價其等本案犯行，爰不依刑
      法第47條第1 項之規定加重其刑。
（八）爰審酌被告乙○○、庚○○及甲○○三人，不思以正當途
      徑獲取財物，竟貪圖不法所得而參與本案詐欺犯行，以集
      團、分工方式為本件詐欺行為，造成本案共計六名被害人
      財產上之損害程度，並對社會治安造成嚴重影響，且迄今
      均未與被害人達成和解以彌補過錯，行為殊不足取，另衡
      酌被告乙○○、庚○○坦承犯行且對於犯案內容均大致證
      述明確及被告甲○○飾詞否認犯行，各自之犯後態度，兼
      衡被告乙○○、庚○○及甲○○三人在犯罪過程中參與程
      度、在集團中所扮演地位之高低、目的，並參酌其等各自
      之教育智識程度、生平素行、家庭生活狀況等一切情狀，
      分別量處如主文所示之刑。再審酌被告所犯數罪之犯罪類
      型、動機、情節及行為次數等情狀後，整體評價其應受矯
      治之程度，兼衡責罰相當及社會對於詐欺集團犯罪處罰之
      期待等綜合判斷，分定其應執行之刑。
（九）強制工作之說明
    ⒈按行為人以一行為觸犯組織犯罪防制條例第3 條第1 項後
      段之參與犯罪組織罪，及刑法第339 條之4 第1 項第2 款
      之加重詐欺取財罪，依刑法第55條前段規定從一重之加重
      詐欺取財罪處斷而為科刑時，於有預防矯治其社會危險性
      之必要，且符合比例原則之範圍內，由法院依組織犯罪防
      制條例第3 條第3 項規定，一併宣告刑前強制工作（最高
      法院108 年度台上大字第2306號裁定意旨參照）。而對參
      與犯罪組織及加重詐欺取財等罪之想像競合犯，有無命強
      制工作之必要，應審酌其本案行為是否屬以反覆從事同種
      類行為為目的，且犯罪所得乃行為人恃為生活重要資源之
      常業性犯罪，而具有行為嚴重性；行為人過去有無參與犯
      罪組織、加重詐欺或與之具同質性之少年非行或刑事前科
      紀錄，及其發生之次數、密度等，是否彰顯行為人表現之
      危險性；行為人之生活能力、學識、職業經驗，是否足資
      為其復歸社會後重營正常生活之基礎，助其檢束前非，而
      對其未來行為之改善具有期待可能性等情，予以綜合判斷
      （最高法院109 年度台上字第205 號判決意旨參照）。
    ⒉本院審酌被告乙○○及甲○○雖分別在本案詐欺集團擔任
      車手、收水、幕後監督工作等角色，然其等經本案論罪科
      刑之處罰，已足以促其等心生警惕，嚇阻再犯，並無再採
      取刑罰以外之措施限制其等自由，以預防矯治其社會危險
      性之必要，如此亦符合比例原則，故不依組織犯罪防制條
      例第3 條第3 項規定對被告乙○○及甲○○諭知強制工作
      。
四、沒收
（一）犯罪所得
    ⒈按共同正犯犯罪所得之沒收或追徵，應就各人所分得之數
      為之；又所謂各人「所分得」之數，係指各人「對犯罪所
      得有事實上之處分權限」而言，其各成員有無犯罪所得、
      所得數額，係關於沒收、追繳或追徵標的犯罪所得範圍之
      認定，雖非屬犯罪事實有無之認定，不適用「嚴格證明法
      則」，無須證明至毫無合理懷疑之確信程度，事實審法院
      仍應視具體個案之實際情形，於各共同正犯有無犯罪所得
      ，或犯罪所得多寡，綜合卷證資料及調查結果，依自由證
      明程序釋明其合理之依據而為認定，倘若共同正犯各成員
      內部間，對於不法利得分配明確時，應依各人實際分配所
      得宣告沒收（最高法院106 年度台上字第539 號判決要旨
      可資參照）。
    ⒉被告庚○○每次犯行，可獲得詐騙款項2%之報酬，此經被
      告庚○○於偵查及審理時供述於卷（見本院金訴字卷三第
      191 頁、107 年度少連偵字第312 號卷第317 頁），是被
      告庚○○犯罪所得沒收部分應以詐騙款項2%為準；被告乙○○每次可獲得其提領款項4%之報酬，此經被告乙○○於
      警詢及偵查時供述於卷（見107 年度29046 號卷第12頁、
      第80頁正反面），又被告庚○○雖稱乙○○每次可獲取的
      比例是詐騙款項的28% ，然此部分僅有庚○○片面指述，
      且本於罪疑有利被告原則，是被告乙○○就犯罪所得沒收
      部分應以詐騙款項之4%為準；其餘款項部分，依庚○○、
      乙○○所述可知，均是由被告甲○○收取，且依卷內證據
      被告甲○○並無再上繳不法所得予他人，是被告甲○○歷
      次犯罪所得，應以詐騙款項總額扣除被告庚○○、乙○○
      所可獲得比例後之餘額認定之（附表二編號五、六僅扣除
      乙○○所獲得之比例）。且就被告三人應沒收之數額並分
      別於其各次罪刑項下諭知沒收，併於全部或一部不能沒收
      或不宜執行沒收時，追徵其價額。
（二）犯罪工具
      查附表四編號一、二所示之手機，為被告乙○○所有，且
      均有於本案犯行聯絡時使用，此經被告乙○○於審理時自
      陳於卷（見本院金訴字卷三第181 頁至第182 頁），屬本
      案之犯罪工具，爰依刑法第38條第2 項前段之規定宣告沒
      收。
貳、不另為免訴部分
一、公訴意旨略以：被告庚○○就事實欄一所載，慘與甲○○、
    乙○○、暱稱「運財」、「財源滾滾」之人及其他真實姓名
    、年籍不詳之成年人士，所組成詐欺集團犯罪組織部分，被
    告庚○○，另涉犯組織犯罪防制條例第3 條第1 項後段之參
    與犯罪組織罪嫌云云。
二、按案件曾經判決確定者，應諭知免訴之判決，刑事訴訟法第
    302 條第1 款定有明文。又行為人於參與同一詐欺集團之多
    次加重詐欺行為，因部分犯行發覺在後或偵查階段之先後不
    同，肇致起訴後分由不同之法官審理，為裨益法院審理範圍
    明確、便於事實認定，即應以數案中「最先繫屬於法院之案
    件」為準，以「該案件」中之「首次」加重詐欺犯行與參與
    犯罪組織罪論以想像競合。縱該首次犯行非屬事實上之首次
    ，亦因參與犯罪組織之繼續行為，已為該案中之首次犯行所
    包攝，該參與犯罪組織行為之評價已獲滿足，自不再重複於
    他次詐欺犯行中再次論罪，俾免於過度評價及悖於一事不再
    理原則（最高法院109 年度台上字第3945號判決意旨參照）
    。查被告庚○○於警詢時曾自承，是於106 年底將乙○○介
    紹給甲○○加入詐欺集團擔任收水車手，應可認定被告庚○○、乙○○及甲○○遲至106 年底便同為本案詐欺集團之成
    員，而依本院107 年度訴字第577 號之事實欄所載可知，庚○○、乙○○及甲○○便屬同一犯罪集團，而於106 年12月
    至107 年1 、2 月間為多起詐欺取財之犯行，是被告庚○○
    參與犯罪組之犯行部分，已另案先繫屬於本院，並經本院以
    107 年度訴字第577 號判決判處應執行有期徒刑3 年，而於
    107 年9 月24日確定在案（下稱前案），此有被告之臺灣高
    等法院被告前案紀錄表及上開判決在卷可按；而本案繫屬之
    日為109 年1 月31日，此有臺灣桃園地方檢察署109 年1 月
    3 日桃檢東河109 少連偵312 字第1099000331號函文其上之
    本院收狀章足憑（見本院審訴字卷第7 頁）。是以，被告庚○○參與本案詐欺集團犯罪組織所為之加重詐欺犯行並非最
    先繫屬於法院之案件，被告庚○○雖本案參與本案詐騙集團
    之犯行，然其前因同一詐騙集團之加重詐欺案件業經判決確
    定，依上開最高法院109 年度台上字第3945號判決意旨，為
    避免重複評價，當無從將被告參與犯罪組織行為割裂於本案
    再另論一參與犯罪組織罪。
三、準此，公訴意旨雖認本案被告庚○○另涉有參與犯罪組織罪
    嫌，然其所涉此部分罪嫌，應分屬其等前案起訴效力所及之
    審理範圍，自應由上揭前案審理，乃檢察官誤於本案起訴，
    於法即有未合，而上揭前案判決業已確定，依上揭法律規定
    ，此部分本應諭知免訴之判決，然因公訴意旨認此部分與前
    揭加重詐欺取財部分有想像競合犯之裁判上一罪關係，爰就
    此部分不另為免訴之諭知。
據上論斷，依刑事訴訟法第299 條第1 項前段，組織犯罪防制條
例第3 條第1 項中段，洗錢防制法第2 條第2 款、第14條第1 項
，刑法第11條前段、第28條、第339 條之4 第1 項第2 款、第55
條前段、第51條第5 款、第38條第2 項前段、第38條之1 第1 項
前段、第3項，刑法施行法第1 條之1 第1 項，判決如主文。
本案經檢察官王兆琳提起公訴，檢察官彭詩佑追加起訴，檢察官
薛全晉移送併辦，檢察官古御詩到庭執行職務。
中    華    民    國   110    年    9     月    22    日
                  刑事第三庭  審判長法  官  謝順輝
                                    法  官  陳柏嘉
                                    法  官  林莆晉
以上正本證明與原本無異。
如不服本判決應於收受判決後20日內向本院提出上訴書狀，並應
敘述具體理由。其未敘述上訴理由者，應於上訴期間屆滿後20日
內向本院補提理由書（均須按他造當事人之人數附繕本）「切勿
逕送上級法院」。
                                    書記官  王震惟
中    華    民    國   110    年    9     月    23    日
附錄本案論罪科刑法條
洗錢防制法第14條
有第二條各款所列洗錢行為者，處7 年以下有期徒刑，併科新臺
幣5 百萬元以下罰金。
前項之未遂犯罰之。
前二項情形，不得科以超過其特定犯罪所定最重本刑之刑。
組織犯罪防制條例第3條
發起、主持、操縱或指揮犯罪組織者，處3 年以上10年以下有期
徒刑，得併科新臺幣1 億元以下罰金；參與者，處6 月以上5 年
以下有期徒刑，得併科新臺幣1 千萬元以下罰金。但參與情節輕
微者，得減輕或免除其刑。
具公務員或經選舉產生之公職人員之身分，犯前項之罪者，加重
其刑至二分之一。
犯第1 項之罪者，應於刑之執行前，令入勞動場所，強制工作，
其期間為3 年。
前項之強制工作，準用刑法第90條第2 項但書、第3 項及第98條
第2 項、第3 項規定。
以言語、舉動、文字或其他方法，明示或暗示其為犯罪組織之成
員，或與犯罪組織或其成員有關聯，而要求他人為下列行為之一
者，處3 年以下有期徒刑，得併科新臺幣3 百萬元以下罰金：
一、出售財產、商業組織之出資或股份或放棄經營權。
二、配合辦理都市更新重建之處理程序。
三、購買商品或支付勞務報酬。
四、履行債務或接受債務協商之內容。
前項犯罪組織，不以現存者為必要。
以第5 項之行為，使人行無義務之事或妨害其行使權利者，亦同
。
第5項、第7項之未遂犯罰之。
中華民國刑法第339條之4
犯第339 條詐欺罪而有下列情形之一者，處1 年以上7 年以下有
期徒刑，得併科1 百萬元以下罰金：
一、冒用政府機關或公務員名義犯之。
二、三人以上共同犯之。
三、以廣播電視、電子通訊、網際網路或其他媒體等傳播工具，
    對公眾散布而犯之。
前項之未遂犯罰之。
附表一
┌──┬──────────┬──────────┬───┬──────┐
│編號│銀行                │帳號                │戶名  │備註        │
├──┼──────────┼──────────┼───┼──────┤
│①  │中華郵政股份有限公司│000-00000000000000  │林勤益│下稱林勤益郵│
│    │                    │                    │      │局之帳戶。  │
├──┼──────────┼──────────┼───┼──────┤
│②  │中華郵政股份有限公司│000-00000000000000  │余佳誠│下稱余佳誠郵│
│    │                    │                    │      │局之帳戶。  │
├──┼──────────┼──────────┼───┼──────┤
│③  │中華郵政股份有限公司│000-00000000000000  │張凱杰│下稱張凱杰郵│
│    │                    │                    │      │局之帳戶。  │
├──┼──────────┼──────────┼───┼──────┤
│④  │中國信託商業銀行股份│000-0000000000000   │范濟強│下稱范濟強中│
│    │有限公司            │                    │      │國信託之帳戶│
│    │                    │                    │      │。          │
├──┼──────────┼──────────┼───┼──────┤
│⑤  │中華郵政股份有限公司│000-00000000000000  │蔡承志│下稱蔡承志郵│
│    │                    │                    │      │局之帳戶。  │
└──┴──────────┴──────────┴───┴──────┘
附表二
┌───┬────┬────────────┬──────────┬──────────────┬──────────────┐
│編號  │告訴人  │        受騙情形        │匯  款  時  間      │      對應證據資料          │        主    文            │
│      │        │                        ├──────────┤                            │                            │
│      │        │                        │匯款金額（新臺幣）  │                            │                            │
├───┼────┼────────────┼──────────┼──────────────┼──────────────┤
│①    │丁○○  │於 107 年 3 月 1 日 11  │107年3月1日13時14分 │①郵政入戶匯款( 匯票/ 電傳送│乙○○犯三人以上共同詐欺取財│
│      │        │時許，詐欺集團成員冒稱告├──────────┤  現) 申請書1紙（107 年度偵 │罪，處有期徒刑壹年捌月。扣案│
│      │        │訴人丁○○之孫子林培聲去│300,000元           │  字第15605 號卷一第117 頁反│如附表四所示之手機貳支均沒收│
│      │        │電告訴人丁○○佯稱需款孔│                    │  面）                      │。未扣案犯罪所得新臺幣壹萬貳│
│      │        │急云云，致告訴人丁○○陷│                    │②中華郵政股份有限公司客戶歷│仟元沒收，於全部或一部不能沒│
│      │        │於錯誤，而依詐欺集團成員│                    │  史交易明細清單（107 年度偵│收或不宜執行沒收時，追徵其價│
│      │        │指示匯款至林勤益郵局之帳│                    │  字第15605號卷一第111頁）  │額。                        │
│      │        │戶。                    │                    │③被告乙○○提領詐欺款項之照│庚○○犯三人以上共同詐欺取財│
│      │        │                        │                    │  片編號1（107 年度偵字第   │罪，處有期徒刑壹年拾月。未扣│
│      │        │                        │                    │  15605 號卷一第33頁）      │案犯罪所得新臺幣陸仟元沒收，│
│      │        │                        │                    │④告訴人丁○○警詢筆錄（107 │於全部或一部不能沒收或不宜執│
│      │        │                        │                    │  年度偵字第15605 號卷一第  │行沒收時，追徵其價額。      │
│      │        │                        │                    │  116 頁反面至第117 頁）    │甲○○犯三人以上共同詐欺取財│
│      │        │                        │                    │                            │罪，處有期徒刑貳年。未扣案犯│
│      │        │                        │                    │                            │罪所得新臺幣貳拾捌萬貳仟元沒│
│      │        │                        │                    │                            │收，於全部或一部不能沒收或不│
│      │        │                        │                    │                            │宜執行沒收時，追徵其價額。  │
├───┼────┼────────────┼──────────┼──────────────┼──────────────┤
│②    │丙○○  │於 107 年 3 月 6 日 16  │107年3月7日12時59分 │①存款人收執聯1 紙（107 年度│乙○○犯三人以上共同詐欺取財│
│      │        │時 59 分許，詐欺集團成員├──────────┤  偵字第15605 號卷一第127 頁│罪，處有期徒刑壹年陸月。扣案│
│      │        │冒稱告訴人丙○○之姪子羅│100,000元           │  ）                        │如附表四所示之手機貳支均沒收│
│      │        │文廷去電告訴人丙○○佯稱│                    │②中華郵政股份有限公司客戶歷│。未扣案犯罪所得新臺幣肆仟元│
│      │        │需款孔急云云，致告訴人卓│                    │  史交易明細清單（107 年度偵│沒收，於全部或一部不能沒收或│
│      │        │宛璇陷於錯誤，而依詐欺集│                    │  字第15605號卷一第100頁）  │不宜執行沒收時，追徵其價額。│
│      │        │團成員指示匯款至余佳誠郵│                    │③被告乙○○提領詐欺款項之照│庚○○犯三人以上共同詐欺取財│
│      │        │局之帳戶。              │                    │  片編號2（107 年度偵字第   │罪，處有期徒刑壹年捌月。未扣│
│      │        │                        │                    │  15605 號卷一第33頁）      │案犯罪所得新臺幣貳仟元沒收，│
│      │        │                        │                    │④告訴人丙○○警詢筆錄（107 │於全部或一部不能沒收或不宜執│
│      │        │                        │                    │  年度偵字第15605 號卷一第  │行沒收時，追徵其價額。      │
│      │        │                        │                    │  127 頁至第128 頁）        │甲○○犯三人以上共同詐欺取財│
│      │        │                        │                    │                            │罪，處有期徒刑壹年拾月。未扣│
│      │        │                        │                    │                            │案犯罪所得新臺幣玖萬肆仟元沒│
│      │        │                        │                    │                            │收，於全部或一部不能沒收或不│
│      │        │                        │                    │                            │宜執行沒收時，追徵其價額。  │
├───┼────┼────────────┼──────────┼──────────────┼──────────────┤
│③    │己○○  │於 107 年 3 月 7 日 18  │107年3月8日12時32分 │①郵政入戶匯款( 匯票/ 電傳送│乙○○犯三人以上共同詐欺取財│
│      │        │時 15 分許，詐欺集團成員├──────────┤  現) 申請書2 紙（107 年度  │罪，處有期徒刑壹年捌月。扣案│
│      │        │冒稱告訴人己○○之姪子羅│200,000元           │  偵字第15605 號卷一第125 頁│如附表四所示之手機貳支均沒收│
│      │        │豐瑞去電告訴人己○○佯稱│                    │  至第126頁）               │。未扣案犯罪所得新臺幣壹萬貳│
│      │        │需款孔急云云，致告訴人詹├──────────┤②中華郵政股份有限公司客戶歷│仟元沒收，於全部或一部不能沒│
│      │        │粹嫈陷於錯誤，而依詐欺集│107年3月8日14時30分 │  史交易明細清單（107 年度偵│收或不宜執行沒收時，追徵其價│
│      │        │團成員指示匯款至余佳誠郵├──────────┤  字第15605號卷一第100頁）  │額。                        │
│      │        │局之帳戶。              │100,000元           │③被告乙○○提領詐欺款項之照│庚○○犯三人以上共同詐欺取財│
│      │        │                        │                    │  片編號9 、編號10（107 年度│罪，處有期徒刑壹年拾月。未扣│
│      │        │                        │                    │  偵字第15605 號卷二第209 頁│案犯罪所得新臺幣陸仟元沒收，│
│      │        │                        │                    │  至第210 頁）              │於全部或一部不能沒收或不宜執│
│      │        │                        │                    │④告訴人己○○警詢筆錄（107 │行沒收時，追徵其價額。      │
│      │        │                        │                    │  年度偵字第15605 號卷一第  │甲○○犯三人以上共同詐欺取財│
│      │        │                        │                    │  119 頁至第120 頁）        │罪，處有期徒刑貳年。未扣案犯│
│      │        │                        │                    │                            │罪所得新臺幣貳拾捌萬貳仟元沒│
│      │        │                        │                    │                            │收，於全部或一部不能沒收或不│
│      │        │                        │                    │                            │宜執行沒收時，追徵其價額。  │
├───┼────┼────────────┼──────────┼──────────────┼──────────────┤
│④    │辛○○  │於 107 年 3 月 11 日 11 │107年3月13日13時16分│①臺灣銀行公館分行匯款回條聯│乙○○犯三人以上共同詐欺取財│
│      │        │時許，詐欺集團成員冒稱告│                    │  1 紙（ 107 年度他字第4013 │罪，處有期徒刑貳年。扣案如附│
│      │        │訴人辛○○之姪子鄧邦權去│                    │  號第39頁）                │表四所示之手機貳支均沒收。未│
│      │        │電告訴人辛○○佯稱需款孔├──────────┤②中華郵政股份有限公司客戶歷│扣案犯罪所得新臺幣貳萬元沒收│
│      │        │急云云，致告訴人辛○○陷│500,000元           │  史交易明細清單（107 年度偵│，於全部或一部不能沒收或不宜│
│      │        │於錯誤，而依詐欺集團成員│                    │  字第15605 號卷一第92頁）  │執行沒收時，追徵其價額。    │
│      │        │指示匯款至張凱杰郵局之帳│                    │③被告乙○○提領詐欺款項之照│庚○○犯三人以上共同詐欺取財│
│      │        │戶。                    │                    │  片編號4（107 年度偵字第   │罪，處有期徒刑貳年貳月。未扣│
│      │        │                        │                    │  15605 號卷一第34 頁）     │案犯罪所得新臺幣壹萬元沒收，│
│      │        │                        │                    │④告訴人辛○○警詢筆錄（107 │於全部或一部不能沒收或不宜執│
│      │        │                        │                    │  年度他字第4013號第37頁反面│行沒收時，追徵其價額。      │
│      │        │                        │                    │  至第38頁）                │甲○○犯三人以上共同詐欺取財│
│      │        │                        │                    │                            │罪，處有期徒刑貳年肆月。未扣│
│      │        │                        │                    │                            │案犯罪所得新臺幣肆拾柒萬元沒│
│      │        │                        │                    │                            │收，於全部或一部不能沒收或不│
│      │        │                        │                    │                            │宜執行沒收時，追徵其價額。  │
├───┼────┼────────────┼──────────┼──────────────┼──────────────┤
│⑤    │陳美女  │於107 年4 月19日13時41分│107年4月20日12時53分│①國泰世華商業銀行匯出匯款憑│乙○○犯三人以上共同詐欺取財│
│      │        │許，詐欺集團成員冒稱告訴│                    │  證（客戶收執聯）1 紙（107 │罪，處有期徒刑壹年捌月。扣案│
│      │        │人陳美女之姪子陳敬欣去電│                    │  年度偵字第29046號第34頁） │如附表四所示之手機貳支均沒收│
│      │        │陳美女佯稱需款孔急云云，├──────────┤②中華郵政股份有限公司客戶歷│。未扣案犯罪所得新臺幣捌仟元│
│      │        │致告訴人陳美女陷於錯誤，│200,000元           │  史交易明細清單（107 年度偵│沒收，於全部或一部不能沒收或│
│      │        │而依詐欺集團成員指示匯款│                    │  字第29046號第86頁）       │不宜執行沒收時，追徵其價額。│
│      │        │至蔡承志郵局之帳戶。    │                    │③被告乙○○提領詐欺款項之照│甲○○犯三人以上共同詐欺取財│
│      │        │                        │                    │  片編號9 、編號10（107 年度│罪，處有期徒刑壹年拾月。未扣│
│      │        │                        │                    │  偵字第29046 號第39 頁）   │案犯罪所得新臺幣拾玖萬貳仟元│
│      │        │                        │                    │④告訴人陳美女警詢筆錄（107 │沒收，於全部或一部不能沒收或│
│      │        │                        │                    │  年度偵字第29046 號第27頁至│不宜執行沒收時，追徵其價額。│
│      │        │                        │                    │  第28頁）                  │                            │
├───┼────┼────────────┼──────────┼──────────────┼──────────────┤
│⑥    │戊○○  │於 107 年 5 月 3 日 12  │107年5月4日13時10分 │①台中銀行國內匯款申請書回條│乙○○犯三人以上共同詐欺取財│
│      │        │時 29 分許，詐欺集團成員├──────────┤  1 紙（107 年度偵字第22497 │罪，處有期徒刑壹年拾月。扣案│
│      │        │冒稱告訴人戊○○之姪子林│450,000元           │  號第20頁）                │如附表四所示之手機貳支均沒收│
│      │        │木村透過LINE軟體向告訴人│                    │②中國信託商業銀行交易明細表│。未扣案犯罪所得新臺幣壹萬捌│
│      │        │戊○○佯稱需款孔急云云，│                    │  （109 年度金訴字第58頁第83│仟元沒收，於全部或一部不能沒│
│      │        │致告訴人戊○○陷於錯誤，│                    │  頁）                      │收或不宜執行沒收時，追徵其價│
│      │        │而依詐欺集團成員指示匯款│                    │③被告乙○○提領詐欺款項之照│額。                        │
│      │        │至范濟強中國信託銀行之帳│                    │  片編號2、編號3 、編號4 （ │甲○○犯三人以上共同詐欺取財│
│      │        │戶。                    │                    │  107 年度他字第5131號第14頁│罪，處有期徒刑貳年貳月。未扣│
│      │        │                        │                    │  至第14頁反面）            │案犯罪所得新臺幣肆拾參萬貳仟│
│      │        │                        │                    │④告訴人戊○○警詢筆錄（107 │元沒收，於全部或一部不沒收或│
│      │        │                        │                    │  年度偵字第22497 號第8 頁至│不宜執行沒收時，追徵價額。  │
│      │        │                        │                    │  第10頁）                  │                            │
└───┴────┴────────────┴──────────┴──────────────┴──────────────┘
附表三
┌───┬─────┬───────────┬────────────┬─────────┬───┬───┐
│編號  │領款帳戶  │領款地點              │領款時間                │領款金額（新臺幣，│提領人│被害人│
│      │          │                      │                        │並扣除手續費）    │      │      │
│      │          │                      │                        │                  │      │      │
├───┼─────┼───────────┼────────────┼─────────┼───┼───┤
│①    │林勤益郵局│桃園市平鎮區金陵路 2  │107年3月1日13時57分     │60,000元          │乙○○│丁○○│
│      │之帳戶    │段 59 號平鎮北勢郵局  ├────────────┼─────────┤      │      │
│      │          │                      │107年3月1日13時58分     │60,000元          │      │      │
├───┼─────┼───────────┼────────────┼─────────┼───┼───┤
│②    │林勤益郵局│桃園市平鎮區金陵路 2  │107年3月2日1時20分      │60,000元          │乙○○│丁○○│
│      │之帳戶    │段 59 號平鎮北勢郵局  ├────────────┼─────────┤      │      │
│      │          │                      │107年3月2日1時21分      │60,000元          │      │      │
│      │          │                      ├────────────┼─────────┤      │      │
│      │          │                      │107年3月2日1時22分      │30,000元          │      │      │
├───┼─────┼───────────┼────────────┼─────────┼───┼───┤
│③    │余佳誠郵局│桃園市中壢區興國路 85 │107年3月7日13時9分      │20,000元          │乙○○│丙○○│
│      │之帳戶    │號統一便利超商興美門市├────────────┼─────────┤      │      │
│      │          │                      │107年3月7日13時10分     │20,000元          │      │      │
│      │          │                      ├────────────┼─────────┤      │      │
│      │          │                      │107年3月7日13時11分     │10,000元          │      │      │
├───┼─────┼───────────┼────────────┼─────────┼───┼───┤
│④    │余佳誠郵局│桃園市中壢區興國路 85 │107年3月7日14時35分     │20,000元          │乙○○│丙○○│
│      │之帳戶    │號統一便利超商興美門市├────────────┼─────────┤      │      │
│      │          │                      │107年3月7日14時36分     │20,000元          │      │      │
│      │          │                      ├────────────┼─────────┤      │      │
│      │          │                      │107年3月7日14時37分     │9,000元           │      │      │
├───┼─────┼───────────┼────────────┼─────────┼───┼───┤
│⑤    │余佳誠郵局│桃園市平鎮區金陵路 2  │107年3月8日15時         │60,000元          │乙○○│己○○│
│      │之帳戶    │段 59 號平鎮北勢郵局  ├────────────┼─────────┤      │      │
│      │          │                      │107年3月8日15時1分      │60,000元          │      │      │
│      │          │                      ├────────────┼─────────┤      │      │
│      │          │                      │107年3月8日15時3分      │20,000元          │      │      │
├───┼─────┼───────────┼────────────┼─────────┼───┼───┤
│⑥    │張凱杰郵局│桃園市平鎮區金陵路 2  │107年3月13日15時22分    │60,000元          │乙○○│辛○○│
│      │之帳戶    │段 59 號平鎮北勢郵局  ├────────────┼─────────┤      │      │
│      │          │                      │107年3月13日15時23分    │60,000元          │      │      │
│      │          │                      ├────────────┼─────────┤      │      │
│      │          │                      │107年3月13日15時24分    │30,000元          │      │      │
├───┼─────┼───────────┼────────────┼─────────┼───┼───┤
│⑦    │張凱杰郵局│桃園市平鎮區金陵路 2  │107年3月14日0時5分      │60,000元          │乙○○│辛○○│
│      │之帳戶    │段 59 號平鎮北勢郵局  ├────────────┼─────────┤      │      │
│      │          │                      │107年3月14日0時6分      │60,000元          │      │      │
│      │          │                      ├────────────┼─────────┤      │      │
│      │          │                      │107年3月14日0時7分      │30,000元          │      │      │
├───┼─────┼───────────┼────────────┼─────────┼───┼───┤
│⑧    │蔡承志郵局│桃園市大溪區員林路一段│107年4月21日0時15分     │20,000元          │乙○○│陳美女│
│      │之帳戶    │228 號統一超商士香店  ├────────────┼─────────┤      │      │
│      │          │                      │107年4月21日0時16分     │20,000元          │      │      │
├───┼─────┼───────────┼────────────┼─────────┼───┼───┤
│⑨    │范濟強中國│桃園市中壢區中央東路  │107年5月4日13時22分     │120,000元         │乙○○│戊○○│
│      │信託銀行之│62 號統一便利超商來來 ├────────────┼─────────┤      │      │
│      │帳戶      │店                    │107年5月4日13時24分     │30,000元          │      │      │
├───┼─────┼───────────┼────────────┼─────────┼───┼───┤
│⑩    │范濟強中國│桃園市桃園區文中路 747│107年5月5日0時20分      │100,000元         │乙○○│戊○○│
│      │信託銀行之│號統一便利超商文福店  ├────────────┼─────────┤      │      │
│      │帳戶      │                      │107年5月5日0時21分      │20,000元          │      │      │
│      │          │                      ├────────────┼─────────┤      │      │
│      │          │                      │107年5月5日0時22分      │30,000元          │      │      │
└───┴─────┴───────────┴────────────┴─────────┴───┴───┘
附表四
┌───┬───────────┬──────────────┐
│ 編號 │ 物品名稱             │備註                        │
├───┼───────────┼──────────────┤
│  1   │I PHNOE 10手機一支（含│IMEI碼：000000000000000號   │
│      │門號0000000000號SIM 卡│                            │
│      │一張）                │                            │
├───┼───────────┼──────────────┤
│  2   │I PHONE手機一支       │IMEI碼：000000000000000號   │
└───┴───────────┴──────────────┘